---
title: "Devoir_partie2"
output:
  html_document:
    df_print: paged
  html_notebook:
    highlight: tango
    theme: cerulean
  pdf_document: default
---


```{r install.packages}
#load packages
library(survey)
library(tidyverse)
library(mice)
library("here")

sim_pop <- function(
  data, # recensement Insee (doit êttre préalablement importé),
  r0 = -1.8, r_age40 = -.25, r_age60 = -.8, r_age80 = -1.2, r_sexe = -.1,
  r_csp2 = 0, r_csp3 = 0, r_csp4 = -.1, r_csp5 = -.5, r_csp6 = .3, r_csp7 = -.4, r_csp8 = 0 
) {
  data %>% 
    mutate(
      prev = plogis(r0 + 
                      r_age40 * (age >= 40 & age < 60) +
                      r_age60 * (age >= 60 & age < 80) +
                      r_age80 * (age >= 80) +
                      r_csp2 * (csp == 2) + 
                      r_csp3 * (csp == 3) + 
                      r_csp4 * (csp == 4) + 
                      r_csp5 * (csp == 5) + 
                      r_csp6 * (csp == 6) + 
                      r_csp7 * (csp == 7) + 
                      r_csp8 * (csp == 8)
      ),
      prev = rnorm(nrow(.), prev, prev * (1 - prev) / 2),
      prev = pmax(prev, 0)
    )
}

draw_sample <- function(data, prob_max, cohort_noise = .2, strata_noise = .1,
                        nA = 2686, nB = 2934, nC = 112, nD = 119, nE = 497) {
  cohort_lag <- runif(5, 1 - cohort_noise, 1 + cohort_noise)
  bind_rows(
    data %>% 
      filter(age >= 20, age <= 80) %>%
      mutate(w0 = pond_pop / nA * cohort_lag[1]) %>% 
      sample_n(size = nA, weight = w0, replace = TRUE) %>% 
      mutate(w0 = runif(nA, w0 * (1 - strata_noise), w0 * (1 + strata_noise))) %>% 
      mutate(cohorte = "A"),
    
    data %>% 
      filter(age >= 20, age <= 90) %>%
      mutate(w0 = pond_pop / nB * cohort_lag[2]) %>% 
      sample_n(size = nB, weight = w0, replace = TRUE) %>% 
      mutate(w0 = runif(nB, w0 * (1 - strata_noise), w0 * (1 + strata_noise))) %>% 
      mutate(cohorte = "B"),
    
    data %>% 
      filter(age >= 70, age <= 90, sexe_m == 0) %>%
      mutate(w0 = pond_pop / nC * cohort_lag[2]) %>% 
      sample_n(size = nC, weight = w0, replace = TRUE) %>% 
      mutate(w0 = runif(nC, w0 * (1 - strata_noise), w0 * (1 + strata_noise))) %>% 
      mutate(cohorte = "C"),
    
    data %>% 
      filter(age >= 70, age <= 90, sexe_m == 1) %>%
      mutate(w0 = pond_pop / nD * cohort_lag[4]) %>% 
      sample_n(size = nD, weight = w0, replace = TRUE) %>% 
      mutate(w0 = runif(nD, w0 * (1 - strata_noise), w0 * (1 + strata_noise))) %>% 
      mutate(cohorte = "D"),
    
    data %>% 
      filter(age >= 25, age <= 70) %>%
      mutate(w0 = pond_pop / nE * cohort_lag[5]) %>% 
      sample_n(size = nE, weight = w0, replace = TRUE) %>% 
      mutate(w0 = runif(nE, w0 * (1 - strata_noise), w0 * (1 + strata_noise))) %>% 
      mutate(cohorte = "E")
    
  ) %>% 
    mutate(statut = rbinom(nrow(.), 1, prev)) %>% 
    select(cohorte, everything(), poids_sond = w0, -pond_pop, -prev)
}


hide_weights <- function(
  data, p0 = -5, p_age = .02, p_sexe = -.2, 
  p_csp2 = .04, p_csp3 = -.03, p_csp4 = -.02, p_csp5 = -.04, p_csp6 = -.03, p_csp7 = -.06, p_csp8 = -.05) {
  data %>% 
    mutate(
      p_hdn = plogis(p0 + p_age * age + p_sexe * sexe_m +
                       p_csp2 * (csp == 2) + 
                       p_csp3 * (csp == 3) + 
                       p_csp4 * (csp == 4) + 
                       p_csp5 * (csp == 5) + 
                       p_csp6 * (csp == 6) + 
                       p_csp7 * (csp == 7) + 
                       p_csp8 * (csp == 8)),
      hdn = rbinom(nrow(.), 1, p_hdn),
      poids_sond = ifelse(hdn == 1, NA, poids_sond)
    ) %>% 
    select(-p_hdn, hdn)
}
```


# Question 1

Proposition d'une méthode pour estimer la prévalence de la maladie $M$ en population générale adulte en tenant compte des éléments précédents sauf la problématique de données manquantes (on considérera toutes les données renseignées) : décrire brièvement la méthode et l'évaluer par simulation.

Pour la simulation, on pourra si besoin utiliser les fonctions `sim_pop` et `draw_sample` dans le fichier joint : 

- la fonction `sim_pop` utilise les données de recensement Insee et des paramètres de prévalence par âge, sexe et CSP pour imputer des prévalence par strate de population.

- la fonction `draw_sample` utilse les données générées par `sim_pop` pour simuler un échantillon similaire à celui des données d'origine, à partir duquel on peut réaliser des estimations.

Une approche pour répondre à cette question consiste donc à :


1. génération de la population théorique de `sim_pop` et de paramètres arbitraires.

### d'aprés l'énoncé, la fonction draw_simple crée la variable "cohorte" à partir de l'âge, sexe_m et csp, du coup on prend la variable "cohorte" comme paramètre "arbitraires"  pour estimer les prévalences.

```{r}

set.seed(1997)
pop <- read_csv(here("devoir", "devoir_population.csv"))
Data_sim<-sim_pop(pop)
Data_cohorte<-draw_sample(Data_sim)

#la prévalence théorique de la population totale
mean(Data_sim$prev)

```


2. application de la méthode d'estimation proposée à un grand nombre d'échantillons obtenus via `sim_pop` à partir de la population dont on connaît la prévalence théorique de $M$

```{r}
set.seed(1997)
prevdes<-svydesign(~1,strata = ~cohorte,data = Data_cohorte,weights = ~poids_sond)
pop.types<-table(cohorte=Data_cohorte$cohorte)
prevstr<-postStratify(prevdes,~cohorte,pop.types)

##Itervalle de confiance
IC<-svyciprop(~statut,prevstr)
IC

##La prévalence estimée
prev<-svymean(~statut,prevstr)
prev


```

### comparaison de la prévalence theorique et estimée: d'aprés le calcul de la prévalence théorique de la maladie "M" dans la population totale qui est de 0.0951 et la prévalence éstimée qui est de 0.0956, on remarque que les deux resultas sont presque identiques, en plus l'intervalle de confiance qui est de 97.5% contient bien la moyenne théorique avec une valeur d'erreur standard tend vers zéro (0.0039), donc on peut conclure qu'on est dans la bonne methode.


# QUESTION 2

On considère à présent que certains poids peuvent être manquants selon un mécanisme MAR. Adapter la méthode précédente pour prendre en compte cette difficulté supplémentaire et l'évaluer par simulation.

On pourra si besoin s'aider de la fonction `hide_weights` dans le fichier joint qui permet, à partir d'un échantillon obtenu par `draw_sample`, de masquer arbitrairement certaines données.

### À partir de Data_cohorte, on utilise "hide_weigts" pour générer les données manquantes et résoudre le problème des données manquantes. 
### on utilisera également le package "mice" pour imputer les données manquantes, puis on fera la même chose que la première question pour estimer la prévalence.

```{r}
set.seed(1997)
Data_cohorte_NA<-hide_weights(Data_cohorte)

Imputation<- mice(Data_cohorte_NA, m = 5, method = "pmm") # Impute missing values
Data_Final<- complete(Imputation)# Store imputed data

prevdes_Q2<-svydesign(~1,strata = ~cohorte,data = Data_Final,weights = ~poids_sond)
pop.types_Q2<-table(cohorte=Data_Final$cohorte)
prevstr_Q2<-postStratify(prevdes_Q2,~cohorte,pop.types_Q2)

##Itervalle de confiance 
IC_Q2<-svyciprop(~statut,prevstr_Q2)
IC_Q2

##La prévalence estimée
prev_Q2<-svymean(~statut,prevstr_Q2)
prev_Q2


```

### comparaison de la prévalence théorique et estimée après l'imputation des données manquantes: d'après l'imputation des données manquantes on trouve que la prévalence éstimée est de 0.0943 et qui n'est pas loin de la valeur de la prévalence théorique de la maldie "M" dans la population (0.0951),ainsi que notre intervalle de confiance à 97.5% contient bien la moyenne théorique avec une valeur tend vers zéro  de l'erreur standard  (0.0039) donc on peut conclure qu'on est dans la bonne methode.

# QUESTION 3
Appliquer la méthode proposée sur les données d'origine pour estimer la prévalence de $M$ dans la population et commenter brièvement le résultat obtenu.

###avant de calculer la prévalence éstimée on va imputer les données manquantes avec la fonction "mice" 

```{r}

devoir_sample <- read_csv("devoir/devoir_sample.csv")
Imputation_Q3<- mice(devoir_sample, m = 5, method = "pmm") # Impute missing values

Data_Final_Q3<- complete(Imputation_Q3)# Store imputed data
```

### on va faire la même chose que les des deux questions précédentes mais avec les données de devoir_samples.

```{r}
set.seed(1997)
prevdes_Q3<-svydesign(~1,strata = ~cohorte,data = Data_Final_Q3,weights = ~poids_sond)
pop.types_Q3<-table(cohorte=Data_Final_Q3$cohorte)
prevstr_Q3<-postStratify(prevdes_Q3,~cohorte,pop.types_Q3)

##Itervalle de confiance
IC_Q3<-svyciprop(~statut,prevstr_Q3)
IC_Q3
##La prévalence estimée
prev_Q3<-svymean(~statut,prevstr_Q3)
prev_Q3

```

###d'aprés le calcul de la prévalence estimée on obtient une valeur qui n'est pas très identique de la valeur théorique. avec toujours l'intervalle de confiance à 97.5% qui contient bien la moyenne théorique. donc peut-être que c'est pas la bonne population source même si on reste proche de la vraie prévalence.